【裁判字號】    92,上訴,1552
【裁判日期】    921029
【裁判案由】    妨害自由等
【裁判全文】
臺灣高等法院高雄分院刑事判決          九十二年度上訴字第一五五二號
    上訴人
    即被告  甲○○
            丙○○
右上訴人因妨害自由等案件，不服臺灣高雄地方法院九十二年度訴字第一四四九號中
華民國九十二年七月十四日第一審判決（起訴案號：臺灣高雄地方法院檢察署九十二
年偵字第六九七九號），提起上訴，本院判決如左：
      主      文
上訴駁回。
      事實及理由
一、本案經本院審理結果，認第一審判決認事用法及量刑均無不當，應予維持，並引
    用第一審判決書記載之事實、證據及理由。
二、被告上訴意旨略以，謝志瑋自「御花園ＫＴＶ」出來時，已喝醉酒，不知傷害及
    毀損之情事；丙○○亦無妨害自由之犯行，告訴人乙○○認錯人等語。惟查被告
    謝志瑋出手傷害桓及毀損鄭慧君自小客車窗玻璃；被告丙○○與另一不詳姓
  名成年男子，共同將乙○○壓制在車內不得自由離去，丙○○在車內猶緊抓乙○
    ○手腕避免其脫逃，以此非法方法剝奪其行動自由達二十分鐘等情，業據告訴人
    恒、乙○○迭於警訊、偵訊及原審指訴綦詳（警卷第七至十頁、偵卷第十一
    、十二、十三至廿五頁、原審卷第廿六至廿九頁）復有恒驗傷診斷證明書一
    紙（警卷第十三頁）、車損照片七幀及車主鄭慧君所出具之委託書一份（警卷第
    十四至十八頁）在卷可資佐證。被告所辯上情，於本院審理中，證人林彥廷雖附
    合其說，惟查證人林彥廷證稱：渠等於九十一年九月廿六日凌晨二時至三時間離
    開「御花園ＫＴＶ」，即當日二時許前渠等在ＫＴＶ內飲酒唱歌，本案發生時間
    在當天一時四十分許，則證人林彥廷豈知當天一時四十分許在ＫＴＶ外之傷害、
    毀損、妨害自由之犯行，證人所述係迴護被告之詞，不足採信，被告犯行明確，
    上訴無理由，應予駁回。
三、據上論斷，應依刑事訴訟法第三百六十八條、第三百七十三條，判決如主文。
本案經檢察官林應華到庭執行職務。
中    華    民    國        九十二      年      十      月    二十九    日
                              臺灣高等法院高雄分院刑事第八庭
                                  審判長法官  郭雅美
                                        法官  江泰章
                                        法官  裕斗
右正本證明與原本無異。
傷害、毀損部分不得上訴。
妨害自由部分如不服本判決應於收受本判決後十日內向本院提出上訴書狀，其未述
上訴理由者，並得於提起上訴後十日內向本院補提理由書狀（均須按他造當事人之人
數附繕本)「切勿逕送上級法院」。
                                      書記官  鄔維玲
中    華    民    國        九十二      年      十      月     三十     日
附錄：本判決論罪科刑法條：
刑法第二百七十七條
傷害人之身體或健康者，處三年以下有期徒刑，拘役或一千元以下罰金。
犯前項之罪，因而致人於死者，處無期徒刑或七年以上有期徒刑，致重傷者，處三年
以上、十年以下有期徒刑。
刑法第三百五十四條
毀棄、損壞前二條以外之他人之物或致令不堪用，足以生損害於公眾或他人者，處二
年以下有期徒刑、拘役或五百元以下罰金。
刑法第三百零二條
私行拘禁或以其他非法方法，剝奪人之行動自由者，處五年以下有期徒刑、拘役或三
百元以下罰金。
因而致人於死者，處無期徒刑或七年以上有期徒刑，致重傷者，處三年以上十年以下
有期徒刑。
第一項之未遂犯罰之。
                                                                      Ｈ


司法院資訊處製作；財團法人民間司法改革基金會備份。
